臺灣嘉義地方法院刑事判決　　　　　　　　　　　　九十三年度交簡上字第六六號
　　上　訴　人
　　即　被　告　甲○○
右上訴人因公共危險案件，不服本院簡易庭中華民國九十三年八月三十一日九十三年
度朴交簡字第五六號第一審判決（起訴案號：臺灣嘉義地方法院檢察署九十三年度撤
緩偵字第三六號）提起上訴，本院管轄之第二審合議庭判決如左：
    主  文
上訴駁回。
    事  實
一、甲○○前有三次公共危險案件，最後一次經本院於民國（下同）九十二年五月十
    四日以九十二年度交簡字第四七五號判決判處有期徒刑三月，如易科罰金以三百
    元折算一日，並於九十二年六月二日確定，嗣與另犯之妨害自由案件定應執行刑
    為有期徒刑六月，而於九十三年一月二十一日執行完畢。詎仍不知悔改，明知飲
    酒後駕駛動力交通工具之操控能力降低而無法為安全之駕駛，竟於九十三年二月
    二日上午五時許，在其嘉義縣朴子市○○里○○路一之十一號住處食用含米酒之
    燒酒雞後，仍執意酒後駕駛車牌號碼ＬＹＡ－四九二號重型機車外出，於同日上
    午十時十分許，行經嘉義縣朴子市○○路與四維路口處，與駕駛車牌號碼八Ｒ－
    四二八一號自用小客車之賴昭南（未受傷）發生車禍，經警據報前往現場處理，
    當場對甲○○為呼氣酒精濃度測試，發現所含酒精成分為每公升零點九八毫克，
    始查知上情。
二、案經嘉義縣警察局朴子分局報請臺灣嘉義地方法院檢察署檢察官偵查起訴。
    理  由
一、右開犯罪事實，業據上訴人即被告甲○○（下簡稱被告）於警詢、偵查中及本院
    審理時均坦承不諱，核與證人賴昭南於警詢中之證述相符，並有酒精吐氣測試表
    、刑法第一百八十五條之三之案件測試觀察紀錄表、道路交通事故現場圖、調查
    報告表（一）、（二）、嘉義縣警察局舉發違反道路交通管理事件通知單各一份
    及交通事故照片六幀在卷可資佐證。另按刑法上所謂「服用酒類不能安全駕駛動
    力交通工具」，觀察重點在於酒精對駕駛人在交通工具高速動力運轉狀況下維持
    身心整體應變能力的影響，而酒精對於人體的影響，在經驗科學上並不限於徹底
    麻醉身心，當血液酒精濃度（一般為呼氣酒精濃度的二百倍到二百三十倍）過高
    而造成酒精中毒時，即使只是每公升一百毫克（換算呼氣酒精濃度約為每公升零
    點五毫克）也已足可影響駕駛安全。關於這項自然科學上所肯定的客觀實驗數據
    ，法務部曾於八十八年五月十日邀集行政院衛生署、中央警察大學等相關專業機
    構研商確認，並取呼氣酒精濃度每公升零點五五毫克的近似數值為個案事實認定
    參考，以法八十八檢字第一六六九號函行文所屬機關供作刑事訴追依據，所採測
    定基準並不違背公知的經驗法則。如果根據通常生活上的客觀經驗已不能確保駕
    駛人穩定而有效地操控動力交通工具，自屬法律所要規範的對象，與駕駛人有無
    喝醉、神智是否清楚均無必然關連。本案被告酒後經測得之呼氣酒精濃度既高達
    每公升零點九八毫克，復有駕車肇事之客觀事實，顯已達不能安全駕駛之程度甚
    明，本案罪證明確，被告犯行堪以認定。
二、核被告所為，係犯刑法第一百八十五條之三之服用酒類，不能安全駕駛動力交通
    工具而駕駛之公共危險罪。查被告前因公共危險罪，經本院於九十二年五月十四
    日以九十二年度交簡字第四七五號判決判處有期徒刑三月，如易科罰金以三百元
    折算一日，並於九十二年六月二日確定，嗣與另犯之妨害自由案件定應執行刑為
    有期徒刑六月，而於九十三年一月二十一日執行完畢，此有臺灣高等法院被告全
    國前案紀錄表及臺灣嘉義地方法院檢察署刑案資料查註紀錄表各一紙可憑，其於
    前開有期徒刑執行完畢後，五年內再犯本案有期徒刑以上刑之罪，為累犯，應依
    刑法第四十七條規定加重其刑。被告雖自陳其目前經濟狀況困窘無法負擔罰金、
    請求輕判等情，惟審酌被告有三次公共危險之前案紀錄，於九十三年一月二十一
    日甫因公共危險罪執行完畢出監，竟於二週內又再犯本件公共危險犯行，顯見其
    輕忽法律之程度；且酒後駕車為近年交通事故發生之主因，影響國民身體、生命
    、財產至鉅，酒後不開車之觀念，亦經主管機關透過各傳播媒體長期宣導，應為
    社會大眾所共知，被告竟置若罔聞，於酒後吐氣之酒精濃度達每公升零點九八毫
    克而不能安全駕駛之情形，仍貿然騎乘機車於公路上行駛復致肇事，顯棄社會及
    個人安全於不顧，實有非是；原審基此因認上訴人罪證明確，援引刑法第一百八
    十五條之三、第四十七條、第四十一條第一項前段，罰金罰鍰提高標準條例第二
    條之規定，逕以簡易判決判處被告累犯，處有期徒刑六月，並諭知易科罰金之折
    算標準，認事用法並無不當，量刑亦稱妥適。上訴人以原審量刑過重云云，上訴
    指摘原判決不當，且其無力負擔本件之罰金，希望從輕量刑，核非可採，其上訴
    為無理由，應予駁回。
據上論斷，應依刑事訴訟法第四百五十五條之一第一項、第三項、第三百六十八條，
判決如主文。
本案經檢察官周欣潔到庭執行職務。
中      華      民      國    九十三    年     十一     月    二十四    日
                                臺灣嘉義地方法院刑事第一庭
                                    審判長  法  官  許  進  國
                                            法  官  林  坤  志
                                            法  官  游  悅  晨
右正本證明與原本無異。
本件不得上訴。
中      華      民      國    九十三    年     十一     月    二十四    日
                                            書記官  陳  湘  蓉
附錄本案論罪科刑法條：
刑法第一百八十五條之三：
服用毒品、麻醉藥品、酒類或其他相類之物，不能安全駕駛動力交通工具而駕駛者，
處一年以下有期徒刑、拘役或三萬元以下罰金。
